臺灣高等法院臺南分院刑事判決　　　　 94年度上訴字第888號
　上　訴　人　臺灣嘉義地方法院檢察署檢察官
　被　　　告　乙○○
上列上訴人因被告違反毒品危害防制條例案件，不服臺灣嘉義地
方法院94年度訴字第343號中華民國94年7月29日第一審判決（起
訴案號：臺灣嘉義地方法院檢察署94年度毒偵字第614號、移送
併辦案號：臺灣臺南地方法院檢察署94年度營毒偵字第326號）
，提起上訴，本院判決如下：
    主  文
原判決撤銷。
乙○○連續施用第一級毒品，累犯，處有期徒刑壹年，扣案之海
洛因壹拾貳包（其中壹包淨重零點零貳公克、另壹拾壹包含袋共
參點捌公克）沒收銷燬之，前開毒品之外包裝及針筒參支均沒收
之。
    事  實
一、被告乙○○於民國 (下同)89 年間因施用毒品案件，經送觀
    察、勒戒後，認有繼續施用毒品之傾向，經臺灣嘉義地方法
    院以89年度聲字第830號裁定令入戒治處所施以強制戒治1年
    ，於民國89年11月9日停止處分。另79年間犯肅清煙毒條例
    罪及竊盜罪，分別經臺灣臺南地方法院及臺灣高雄地方法院
    判處有期徒刑3年2月及1年，定應執行有期徒刑4年10月確定
    ，再於83年間犯毒品危害防制條例，竊盜、贓物罪，經本院
    判處有期徒刑1年6月、4月、3年4月，定應執行有期徒刑5年
    ，接續執行中經假釋，復撤銷假釋至94年2月2日縮短刑期執
    行完畢。
二、乙○○猶不知悔改，明知海洛因係毒品危害防制條例第2條
    所明定之第1級毒品，不得持有及施用，竟又基於施用第1級
    毒品海洛因之概括犯意，自94年4月24日起至94年8月5日止
    ，連續在嘉義縣義竹鄉義竹村118之34號自宅內，以將海洛
    因摻水以針筒注射手臂之方式，施用第1級毒品海洛因多次
    ，分別於94年4月24日、94年8月8日在嘉義縣義竹鄉義竹村
    118之34號及台南縣新營市○○街30號3樓住處經警查獲，並
    分別扣得其所有第1級毒品海洛因1包（淨重０點０二公克）
    及其所有供施用第一級毒品之針筒2支，與第1級毒品海洛因
    11小包（含袋共重約3點8公克）及其所有供施用第1級毒品
    之針筒1支，始查知上情。
三、案經嘉義縣警察局布袋分局移送臺灣嘉義地方法院檢察署檢
    察官偵查起訴及臺南縣警察局移送臺灣臺南地方法院檢察署
    檢察官併辦。
     理  由
一、被告乙○○經合法傳喚，無正當理由不到庭，惟被告確自94
    年4月24日起至94年8月5日止，先後於嘉義縣義竹鄉義竹村
    118之34號及台南縣新營市○○街30號3樓等處，以針筒注射
    方式施用第1級毒品海洛因之犯行多次之犯行，業據其在警
    訊、偵查、原審審理時，坦白承認（詳嘉義縣警察局布袋分
    局94年5月9日調查筆錄、臺南縣警察局94年8月8日筆錄、毒
    偵字第614號卷第20頁、營毒偵字第326號卷第9頁、原審卷
    第24頁），並有扣案之海洛因12包、針筒3支附卷可查，且
    被告經採尿送驗結果，前後均呈嗎啡陽性反應，分別有台灣
    檢驗科技股份有限公司濫用藥物尿液檢驗報告1紙附卷及長
    榮大學確認報告書附卷可稽（附於毒偵字第614號卷第33頁
    、本院卷第31頁），被告自白核與事實相符，犯行洵堪認定
    ，應依法論科。
二、查海洛因依毒品危害防制條例第2條第2項第1款規定係屬第1
    級毒品，被告乙○○前因施用毒品案件，經送觀察、勒戒後
    ，認有繼續施用毒品之傾向，經臺灣嘉義地方法院以89年度
    聲字第830號裁定令入戒治處所施以強制戒治1年，經裁定停
    止戒治，所餘戒治期間付保護管束，於民國89年11月9日強
    制戒治期滿，5年內又連續施用第1級毒品海洛因，核其所為
    ，係犯毒品危害防制條例第10條第1項之施用第1級毒品海洛
    因罪。又自94年5月起至94年8月5日止，施用第1級毒品部分
    雖未為起訴書所論列，惟此與前揭論罪部分為連續犯，屬裁
    判上一罪，為起訴效力所及，本院依法自應予以審理。另被
    告持有第1級毒品海洛因之低度行為，為施用之高度行為所
    吸收，不另論罪。而被告先後多次施用第1級毒品之犯行，
    時間緊接，方法相同，觸犯構成要件相同之罪名，顯係基於
    概括之犯意為之，應依連續犯規定各論以一罪，並各加重其
    刑。被告曾於79年間犯肅清煙毒條例罪及竊盜罪，分別經臺
    灣臺南地方法院及臺灣高雄地方法院判處有期徒刑3年2月及
    1年，定應執行有期徒刑4年10月確定，再於83年間犯毒品危
    害防制條例、竊盜、贓物罪，經本院判處有期徒刑1年6月、
    4月、3年4月，定應執行有期徒刑5年，接續執行中經假釋，
    復撤銷假釋至94年2月2日縮短刑期執行完畢，有臺灣高等法
    院被告全國前案紀錄表在卷可按，其於5年之內再犯本件有
    期徒刑以上之罪，為累犯，應依法加重其刑。
四、原審予以論罪科刑，固非無見，惟查被告自94年5月起至94
    年8月5日止連續再施用第1級毒品部分，原審不及審理，尚
    有未合，檢察官上訴意旨，執此指摘原判決不當，為有理由
    ，自應由本院撤銷改判。爰審酌被告有多次施用毒品前科，
    竟不知悔改再行施用，及其犯罪之動機、目的、手段及犯罪
    後態度等一切情狀，量處有期徒刑壹年。扣案白末12包（其
    中1包淨重0.02公克、另11包含袋共重約3.8公克）確係第1
    級毒品海洛因，此有之法務部調查局鑑定通知書附卷可稽（
    詳原審卷第21頁），爰依毒品危害防制條例第18條第1項前
    段之規定沒收銷燬之。另扣案之前開毒品外包裝及針筒3支
    ，為被告所有，且為供施用第1級毒品海洛因工具，業經其
    供明在卷，依刑法第38條第1項第2款宣告沒收之。
五、被告經合法傳喚，無正當理由不到庭，不待其陳述逕行判決
    。
六、據上論斷，應依刑事訴訟法第369條第1項前段、第364條、
    第299條第1項前段、第371條，毒品危害防制條例第10條第1
    項、第18條第1項前段，刑法第11條前段、第56條、第47條
    、第38條第1項第2款，判決如主文。
本案經檢察官甲○○到庭執行職務。
中　　華　　民　　國　　94　　年　　10　　月 　27 　日
　　　　　　　　　刑事第五庭  審判長法  官 楊 明 章
      　　　　　　　　　　　　　　  法　官 吳 森 豐
　　　      　　　　　　　　　　　  法　官 戴 勝 利
以上正本證明與原本無異。
如不服本判決，應於收受本判決後十日內向本院提出上訴書狀。
其未敘述上訴理由者並得於提起上訴後十日內向本院補提理由書
狀（均須按他造當事人之人數附繕本）「切勿逕送上級法院」。
    　　　　　　　　　　　　　　　　書記官 李 珍 鳳
中　　華　　民　　國　　94　　年　　10　　月 　27 　日
附錄：本判決論罪科法條：
毒品危害防制條例第10條：施用第一級毒品者，處六月以上五年
                        以下有期徒刑。
                        施用第二級毒品者 ，處三年以下有
                        期徒刑。
